【裁判字號】    97,訴,2560
【裁判日期】    970808
【裁判案由】    違反商業會計法
【裁判全文】
臺灣臺中地方法院宣示判決筆錄          97年度訴字第2560號
公  訴  人  臺灣臺中地方法院檢察署檢察官
被      告  戊○○
            丁○○
            甲○○
上三人共同
指定辯護人  本院公設辯護人庚○○
被      告  東楊財經管理有限公司即東楊國際行銷有限公司
兼 代表 人  丙○○
被      告  亞晟企業有限公司
兼 代表 人  己○○
被      告  金又美實業有限公司
兼 代表 人  辛○○
被      告  壬○○
上三人共同
選任辯護人  林伸全律師
被      告  乙○○
            子○○
上二人共同
指定辯護人  本院公設辯護人癸○○
上列被告因違反商業會計法等案件，檢察官提起公訴（97年度偵
字第12770號）後，聲請改依協商程序而為判決，本院合議庭裁
定由受命法官獨任進行認罪協商程序，於中華民國97年8月8日下
午4時許，在本院第3法庭宣示判決，出席職員如下：
      法  官  張國忠
      書記官  何淑鈴
法官起立朗讀判決主文、犯罪事實要旨、處罰條文，及告以上訴
限制、期間並提出上訴狀之法院，且諭知記載其內容：
一、主    文：
戊○○共同連續商業負責人，以明知為不實之事項，而填製會計
憑證，處有期徒刑壹年，減為有期徒刑陸月，如易科罰金，以銀
元佰元即新臺幣玖佰元折算壹日。
丁○○共同連續商業負責人，以明知為不實之事項，而填製會計
憑證，處有期徒刑壹年，減為有期徒刑陸月，如易科罰金，以銀
元佰元即新臺幣玖佰元折算壹日。
甲○○共同連續商業負責人，以明知為不實之事項，而填製會計
憑證，處有期徒刑捌月，減為有期徒刑肆月，如易科罰金，以銀
元佰元即新臺幣玖佰元折算壹日。緩刑貳年，並向公庫支付新
臺幣柒萬元。
東楊財經管理有限公司納稅義務人，以不正當方法逃漏稅捐，科
罰金新臺幣肆萬元，減為罰金新臺幣貳萬元。
丙○○公司負責人，為納稅義務人以不正當方法逃漏稅捐，處有
期徒刑陸月，如易科罰金，以銀元佰元即新臺幣玖佰元折算壹
日，減為有期徒刑月，如易科罰金，以銀元佰元即新臺幣玖
佰元折算壹日。緩刑貳年，並向公庫支付新臺幣伍萬元。
亞晟企業有限公司納稅義務人，以不正當方法逃漏稅捐，科罰金
新臺幣肆萬元，減為罰金新臺幣貳萬元。
己○○公司負責人，為納稅義務人以不正當方法逃漏稅捐，處有
期徒刑陸月，如易科罰金，以銀元佰元即新臺幣玖佰元折算壹
日，減為有期徒刑月，如易科罰金，以銀元佰元即新臺幣玖
佰元折算壹日。緩刑貳年，並向公庫支付新臺幣伍萬元。
金又美實業有限公司納稅義務人，以不正當方法逃漏稅捐，科罰
金新臺幣陸萬元，減為罰金新臺幣萬元。
辛○○公司負責人，為納稅義務人以不正當方法逃漏稅捐，處有
期徒刑柒月，減為有期徒刑月又拾伍日，如易科罰金，以銀元
佰元即新臺幣玖佰元折算壹日。緩刑貳年，並向公庫支付新臺
幣陸萬元。
壬○○商業負責人，為納稅義務人以不正當方法逃漏稅捐，處有
期徒刑柒月，減為有期徒刑月又拾伍日，如易科罰金，以銀元
佰元即新臺幣玖佰元折算壹日。緩刑貳年，並向公庫支付新臺
幣陸萬元。
乙○○共同連續商業負責人，以明知為不實之事項，而填製會計
憑證，處有期徒刑捌月，減為有期徒刑肆月，如易科罰金，以銀
元佰元即新臺幣玖佰元折算壹日。緩刑貳年，並向公庫支付新
臺幣柒萬元。
子○○共同連續商業負責人，以明知為不實之事項，而填製會計
憑證，處有期徒刑捌月，減為有期徒刑肆月，如易科罰金，以銀
元佰元即新臺幣玖佰元折算壹日。緩刑貳年，並向公庫支付新
臺幣柒萬元。
二、犯罪事實要旨：
  (一)戊○○係設在臺中縣烏日鄉○○村○○○街46號「琿凰實業
    有限公司」（下稱琿凰公司）之負責人，為商業會計法上之
    商業負責人，亦係從事業務之人，負有據實製作商業會計憑
    證之義務；丁○○則係戊○○之配偶，亦參與琿凰公司之營
    業。緣戊○○、丁○○與甲○○、乙○○、子○○均明知琿
    凰公司並無實際銷貨予如附表一所示營業人之事實，為販賣
    不實統一發票牟利，戊○○與丁○○、甲○○分別與乙○○
    、子○○竟共同基於商業負責人以明知為不實之事項，而填
    製會計憑證及幫助納稅義務人逃漏營業稅之概括犯意聯絡，
    於民國93年3月間起至94年8月間止，以收取發票面額3%至5%
    之代價，由乙○○介紹甲○○予雙美禮品贈品行及金又美實
    業有限公司負責人，再由甲○○與丁○○接洽，或由子○○
    介紹甲○○予東楊財經管理有限公司，或由甲○○為如附表
    一所示之其他營業人，向丁○○接洽後，再由戊○○連續填
    製不實會計憑證而虛偽開立琿凰公司所虛設之如附表所示公
    司統一發票之不實交易憑證，經由甲○○、乙○○、子○○
    輾轉交付予如附表一所示營業人，再由乙○○、甲○○或子
    ○○收取發票面額3%至5%之代價，共開立120張發票，銷售
    金額合計新臺幣（下同）3505萬8320元，並以之供如附表一
    所示之各營業人，充作進項憑證使用，扣抵銷項稅額，幫助
    各該營業人逃漏營業稅175萬2923元，足生損害於稅捐稽徵
    機關對於稅捐稽徵及核課管理之正確性。
  (二)辛○○係設在臺中市西屯區○○○○街166號2樓「金又美實
    業有限公司」（下稱金又美公司）負責人；壬○○係設在臺
    中市西屯區○○○○街166號1樓「雙美禮品贈品行」負責人
    。辛○○、壬○○竟各自基於為金又美公司及雙美禮品贈品
    行逃漏稅捐之犯意，於93年12月間，以發票面額5%之代價，
    透過乙○○向甲○○購買不實發票，甲○○即向琿凰公司之
    丁○○以3.5%至5%之代價，取得琿凰公司之不實發票，辛○○以此方式購買琿凰公司不實發票5紙、金額120萬元、稅額
    6萬零1元；壬○○以此方式購買琿凰公司之不實發票7紙、
    金額200萬元、稅額10萬零1元。辛○○、壬○○再各自將上
    揭不實發票金額，分別用以作為金又美公司、雙美禮品贈品
    行之進項稅額以扣抵銷項稅項，並向國稅局提出申報營業稅
    及營利事業所得稅，辛○○以此不正當方法，使納稅義務人
    金又美公司逃漏營業稅6萬零1元、營利事業所得稅17萬6462
    元；壬○○以此不正當方法，使納稅義務人雙美禮品贈品行
    逃漏營業稅10萬零1元、營利事業所得稅20萬5175元，足以
    生損害於稅捐稽徵機關對於稅捐稽徵及核課管理之正確性。
  (三)丙○○係設在臺中市○○路○段98號8樓「東楊財經管理有限
    公司」（原名為東楊國際行銷有限公司，下稱東楊公司）負
    責人，竟基於為東楊公司逃漏稅捐之犯意，於94年2、3月間
    ，因缺進項發票，遂以發票面額5%之代價，透過子○○向甲○○購買不實發票，甲○○即向琿凰公司之丁○○以3.5%之
    代價，取得琿凰公司之不實發票。丙○○以此方式購買琿凰
    公司之不實發票1張、金額50萬元、稅額2萬5000元，再以之
    作為東楊公司之進項稅額，以扣抵銷項稅項，並向國稅局提
    出申報營業稅，以此不正當方法，使納稅義務人東楊公司逃
    漏營業稅2萬5000元、營利事業所得稅3萬6289元，足以生損
    害於稅捐稽徵機關對於稅捐稽徵及核課管理之正確性。
  (四)己○○係設在臺中市○○○街46巷53號1樓「亞晟企業有限
    公司」（下稱亞晟公司）負責人，竟基於為亞晟公司逃漏稅
    捐之犯意，於93年12月間，因缺進項發票，遂以發票面額3%
    之代價，向甲○○購買不實發票，甲○○即向琿凰公司之丁○○以3%之代價，取得琿凰公司之不實發票後，將發票交給
    己○○，己○○以此方式購買琿凰公司不實發票1張、金額
    50萬元、稅額2萬5000元，再以之作為亞晟公司之進項稅額
    ，以扣抵銷項稅項，並向國稅局提出申報營業稅，以扣抵營
    業稅，己○○以此不正當方法，使納稅義務人亞晟公司逃漏
    營業稅2萬5000元，足以生損害於稅捐稽徵機關對於稅捐稽
    徵及核課管理之正確性。
三、處罰條文：
    修正前商業會計法第71條第1款、稅捐稽徵法第41條、第47
    條第1款、第3款（中華民國九十六年罪犯減刑條例第2條第1
    項第3款、第7條、第9條）。
四、協商判決除有刑事訴訟法第455條之4第1項第1款於本訊問程
    序終結前，被告撤銷協商合意或檢察官撤回協商聲請者；第
    2款被告協商之意思非出於自由意志者；第4款被告所犯之罪
    非第455條之2第1項所定得以協商判決者；第6款被告有其他
    較重之裁判上一罪之犯罪事實者；第7款法院認應諭知免刑
    或免訴、不受理者情形之一，及違反同條第2項「法院應於
    協商合意範圍內為判決；法院為協商判決所科之刑，以宣告
    緩刑或二年以下有期徒刑、拘役或罰金為限」之規定者外，
    不得上訴。
五、如有上開可得上訴情形，得自收受宣示判決筆錄送達之日起
    10日內，向本院提出上訴書狀，上訴於第二審法院。
中    華    民    國    97    年    8     月    8     日
                  刑事第十七庭  書記官  何淑鈴
                                法  官  張國忠
上為正本係照原本作成。
                                書記官  何淑鈴
中    華    民    國    97    年    8     月    8     日


司法院資訊處製作；財團法人民間司法改革基金會備份。
